# 股权上翻过程中是否构成股份支付

提问人：ft2229307 时间：2023-09-03 20:42:
1 、20x1年 9 月，自然人甲将持有A公司20%股权以人民币 200 万元出售给境外主体B、公司C将持有A公司80%股权以人民币 800 万元出售给境外主体B，自此A公司为境外主体B的全资子公司。（其中出售时A公司实收资本 1000 万元、合并归母所有者权益人民币 1500 万元。）
2 、20x3年 9 月，自然人甲以港币5.98万元增资598,000股持有境外主体B的23%股权，自然人乙以港币0.02万元同步增资2,000股持有境外主体B的0.07%股权。。
（20x3年 9 月时，A公司实收资本 1000 万元、合并归母所有者权益人民币6,000万元）
3 、境外主体B为持股平台，无其他经营业务，且仅持有A公司股权。
4 、公司C和境外主体实控人均为自然人乙。
上述过程中自然人甲持股比例从20%至23%，若20x1年至20x3年自然人甲和自然人乙签订一致行动协议。上述股权上翻过程中，对于自然人甲增持部分是否应视作股份支付。

回答人：chenyiwei
首先，这两个步骤是否为一揽子交易？为何间隔 2 年？间隔时间越长，是否属于一揽子交易的质疑就越大。
其次，“20x3年 9 月，自然人甲以港币5.98万元增资598,000股持有境外主体B的23%股权”，取得标的股权的公允价值是多少？第一步中出售股权于出售时的公允价值多大？